# 求助陈版：永续债到期日和可回售股份

提问人：macgang 时间：2021-06-19 21:28:43
1.永续债到期日（ 1 ）永续债合同明确规定无固定到期日且持有方在任何情况下均无权要求发行方赎回该永续债或清算的，通常表明发行方没有交付现金或其他金融资产的合同义务。（ 2 ）永续债合同未规定固定到期日且同时规定了未来赎回时间的：①当该初始期限仅约定为发行方清算日时，通常表明发行方没有交付现金或其他金融资产的合同义务。但清算确定将会发生且不受发行方控制，或者清算发生与否取决于该永续债持有方的，发行方仍具有交付现金或其他金融资产的合同义务；–这句话中“当该初始期限仅约定为发行方清算日时，通常表明发行方没有交付现金或其他金融资产的合同义务”–既然约定发行方清算日，在我的理解既然是清算，那发行方肯定有交付现金或其他金融资产的合同义务才算清算，但是和教材的理解不一样，为什么？谢谢2.【教材例 13-14】甲公司设立时发行了 100 单位 A类股份，而后发行了 10 000单位 B类股份给其他投资人， B类股份为可回售股份。假定甲公司只发行了 A、 B两种金融工具， A类股份为甲公司最次级权益工具。本例中，在甲公司的整个资本结构中， A类股份并不重大，且甲公司的主要资本来自 B类股份，但由于 B类股份并非甲公司发行的最次级的工具，因此不应当将 B类股份归类为权益工具。– B类股份不归类为权益工具，要归类为金融负债，但是B类股东已经有了股权证了，已经是股东了，但是不计入实收资本，是吧？

回答人：chenyiwei
1 、既然依据持续经营假设编制报表，那就应当合理确定在可预见的未来不会发生清算。
2 、法律上可以将B类股份计入实收资本，但实质是属于负债，所以账务处理：借：银行存款，贷：实收资本——B类资本；借：资本公积，贷：
XX负债项目。